<!DOCTYPE html PUBLIC "-//W3C//DTD XHTML 1.0 Transitional//EN" "http://www.w3.org/TR/xhtml1/DTD/xhtml1-transitional.dtd">
<html xmlns="http://www.w3.org/1999/xhtml">
<head>
	<meta http-equiv="Content-Type" content="text/html; charset=iso-8859-1" />
	<title>Ymmärrä suomea</title>
	<style type="text/css" media="all">@import "css/styles.css";</style>
	<script type="text/javascript" src="swfobject.js"></script>
</head>
<body class="font-medium">
	<div id="main-wrapper">
		<div id="topbar"></div>
		<div id="main-menu">
			<table cellspacing="0" cellpadding="0" border="0" class="add-links"><tr>
				<td class="item"><img class="raquo" src="i/raquo.gif" alt="" height="7" width="4" /><a href="/ymmarra/index.php?moduli=sanakirja">Sanakirja</a></td>
				<td class="item"><img class="raquo" src="i/raquo.gif" alt="" height="7" width="4" /><a href="/ymmarra/index.php?moduli=verbit">Verbiluettelo</a></td>
				<td class="item"><img class="raquo" src="i/raquo.gif" alt="" height="7" width="4" /><a href="/ymmarra/index.php?moduli=kielioppi">Kielioppi</a></td>
			</tr></table>
			<table cellspacing="0" cellpadding="0" border="0"><tr>
				<td class="item"><img class="raquo" src="i/raquo.gif" alt="" height="7" width="4" /><a href="/ymmarra/index.php">Etusivu</a></td>
				<td class="item"><img class="raquo" src="i/raquo.gif" alt="" height="7" width="4" /><a href="/ymmarra/index.php?moduli=tekstit">Lukutekstit</a></td>
			</tr></table>
		</div>
		<div id="content">
			<table cellspacing="0" cellpadding="0" border="0" id="content-wrapper"><tr>
				<td>
					<div id="left-menu">
												<div class="header-verb"><span>Verbit</span></div>
						<div class="menu">
								<div class="init"><a href="/ymmarra/index.php?moduli=verbit&kirjain=a">A</a></div>
								<div class="init"><a href="/ymmarra/index.php?moduli=verbit&kirjain=e">E</a></div>
								<div class="init"><a href="/ymmarra/index.php?moduli=verbit&kirjain=h">H</a></div>
								<div class="init"><a href="/ymmarra/index.php?moduli=verbit&kirjain=i">I</a></div>
								<div class="init"><a href="/ymmarra/index.php?moduli=verbit&kirjain=j">J</a></div>
								<div class="init"><a href="/ymmarra/index.php?moduli=verbit&kirjain=k">K</a></div>
								<div class="init"><a href="/ymmarra/index.php?moduli=verbit&kirjain=l">L</a></div>
								<div class="init"><a href="/ymmarra/index.php?moduli=verbit&kirjain=m">M</a></div>
								<div class="init"><a href="/ymmarra/index.php?moduli=verbit&kirjain=n">N</a></div>
								<div class="init"><a href="/ymmarra/index.php?moduli=verbit&kirjain=o">O</a></div>
								<div class="init"><a href="/ymmarra/index.php?moduli=verbit&kirjain=p">P</a></div>
								<div class="init"><a href="/ymmarra/index.php?moduli=verbit&kirjain=r">R</a></div>
								<div class="init"><a href="/ymmarra/index.php?moduli=verbit&kirjain=s">S</a></div>
								<div class="init"><a href="/ymmarra/index.php?moduli=verbit&kirjain=t">T</a></div>
								<div class="init"><a href="/ymmarra/index.php?moduli=verbit&kirjain=u">U</a></div>
								<div class="init"><a href="/ymmarra/index.php?moduli=verbit&kirjain=v">V</a></div>
								<div class="init"><a href="/ymmarra/index.php?moduli=verbit&kirjain=y">Y</a></div>
								<div class="init"><a href="/ymmarra/index.php?moduli=verbit&kirjain=Ä">Ä</a></div>
						</div>					</div>
				</td>
				<td>
					<div id="main-content">
						<div id="path">
							<a href=".">Etusivu</a> &gt; <a href="/ymmarra/index.php?moduli=verbit&kirjain=S">S</a>						</div>
													<h1>SELVITTÄÄ</h1>
						<table cellspacing="0" cellpadding="0" border="0">
							<tr>
								<td colspan="2" style="padding-bottom:10px;"><strong>Aktiivin indikatiivi</strong></td>
							</tr>
							<tr>
								<td><pre>PREESENS                   
minä      selvitän         
sinä      selvität         
hän       selvittää        
me        selvitämme       
te        selvitätte       
he        selvittävät      

PASSIIVI
          selvitetään      

IMPERFEKTI                 
         selvitin          
         selvitit          
         selvitti          
         selvitimme        
         selvititte        
         selvittivät       

PASSIIVI
         selvitettiin      

PERFEKTI
olen     selvittänyt       
olet     selvittänyt       
on       selvittänyt       
olemme   selvittäneet      
olette   selvittäneet      
ovat     selvittäneet      

PASSIIVI
on       selvitetty        

PLUSKVAMPERFEKTI
olin     selvittänyt       
olit     selvittänyt       
oli      selvittänyt       
olimme   selvittäneet      
olitte   selvittäneet      
olivat   selvittäneet      

PASSIIVI
oli      selvitetty        
</pre></td>
								<td>&nbsp;&nbsp;&nbsp;</td>
								<td><pre>    KIELTOMUOTO
    en        selvitä
    et        selvitä
    ei        selvitä
    emme      selvitä
    ette      selvitä
    eivät     selvitä


    ei        selvitetä

   
     en        selvittänyt
     et        selvittänyt
     ei        selvittänyt
     emme      selvittäneet
     ette      selvittäneet
     eivät     selvittäneet


     ei        selvitetty


      en      ole selvittänyt
      et      ole selvittänyt
      ei      ole selvittänyt
      emme    ole selvittäneet
      ette    ole selvittäneet
      eivät   ole selvittäneet


      ei      ole selvitetty


      en    ollut  selvittänyt
      et    ollut  selvittänyt
      ei    ollut  selvittänyt
      emme  olleet selvittäneet
      ette  olleet selvittäneet
      eivät olleet selvittäneet


      ei    ollut  selvitetty
</pre></td>
							</tr>
						</table>
						<table cellspacing="0" cellpadding="0" border="0">
							<tr>
								<td colspan="2" style="padding-bottom:10px;"><strong>Aktiivin konditionaali</strong></td>
							</tr>
							<tr>
								<td><pre>PREESENS 
minä     selvittäisin      
sinä     selvittäisit      
hän      selvittäisi       
me       selvittäisimme    
te       selvittäisitte    
he       selvittäisivät    

PASSIIVI
         selvitettäisiin   

PERFEKTI
olisin   selvittänyt       
olisit   selvittänyt       
olisi    selvittänyt       
olisimme selvittäneet      
olisitte selvittäneet      
olisivat selvittäneet      

PASSIIVI
olisi    selvitetty        
</pre></td>
								<td>&nbsp;&nbsp;&nbsp;</td>
								<td><pre> 
      en          selvittäisi
      et          selvittäisi
      ei          selvittäisi
      emme        selvittäisi
      ette        selvittäisi
      eivät       selvittäisi


      ei          selvitettäisi 


      en olisi    selvittänyt
      et olisi    selvittänyt
      ei olisi    selvittänyt
      emme olisi  selvittäneet
      ette olisi  selvittäneet
      eivät olisi selvittäneet


      ei olisi    selvitetty
</pre></td>
							</tr>
						</table>
						<table cellspacing="0" cellpadding="0" border="0">
							<tr>
								<td colspan="2" style="padding-bottom:10px;"><strong>Aktiivin potentiaali</strong></td>
							</tr>
							<tr>
								<td><pre>PREESENS
minä     selvittänen       
sinä     selvittänet       
hän      selvittänee       
me       selvittänemme     
te       selvittänette     
he       selvittänevät     

PASSIIVI
         selvitettäneen    

PERFEKTI
lienen   selvittänyt       
lienet   selvittänyt       
lienee   selvittänyt       
lienemme selvittäneet      
lienette selvittäneet      
lienevät selvittäneet      

PASSIIVI
lienee   selvitetty        
</pre></td>
								<td>&nbsp;&nbsp;&nbsp;</td>
								<td><pre> 
      en          selvittäne
      et          selvittäne
      ei          selvittäne
      emme        selvittäne
      ette        selvittäne
      eivät       selvittäne


      ei          selvitettäne 


      en    liene selvittänyt
      et    liene selvittänyt
      ei    liene selvittänyt
      emme  liene selvittäneet
      ette  liene selvittäneet
      eivät liene selvittäneet


       ei    liene selvitetty
</pre></td>
							</tr>
						</table>
						<table cellspacing="0" cellpadding="0" border="0">
							<tr>
								<td colspan="2" style="padding-bottom:10px;"><strong>Aktiivin imperatiivi</strong></td>
							</tr>
							<tr>
								<td><pre>PREESENS

(sinä)   selvitä           
(hän)    selvittäköön      
(me)     selvittäkäämme    
(te)     selvittäkää       
(he)     selvittäkööt      

PASSIIVI
         selvitettäköön    

PERFEKTI

ole      selvittänyt       
olkoon   selvittänyt       
olkaamme selvittäneet      
olkaa    selvittäneet      
olkoot   selvittäneet      

PASSIIVI

olkoon   selvitetty        
</pre></td>
								<td>&nbsp;&nbsp;&nbsp;</td>
								<td><pre> 

      älä         selvitä 
      älköön      selvittäkö
      älkäämme    selvittäkö
      älkää       selvittäkö
      älkööt      selvittäkö


      älköön      selvitettäkö 



      älä ole       selvittänyt
      älköön olko   selvittänyt
      älkäämme olko selvittäneet
      älkää olko    selvittäneet
      älkööt olko   selvittäneet



      älköön olko   selvitetty
</pre></td>
							</tr>
						</table>
						<table cellspacing="0" cellpadding="0" border="0">
							<tr>
								<td colspan="2" style="padding-bottom:10px;"><strong>Verbin nominaalimuodot</strong></td>
							</tr>
							<tr>
								<td><pre>I INFINITIIVI              

Lyhyempi muoto:            
         selvittää         

Pitempi muoto:             
         selvittääkseni    
         selvittääksesi
         selvittääkseen
         selvittääksemme
         selvittääksenne
         selvittääkseen

III  INFINITIIVI           

inessiivi    selvittämässä 
elatiivi     selvittämästä 
illatiivi    selvittämään  
adessiivi    selvittämällä
abessiivi    selvittämättä 
instruktiivi selvittämän   
                           
Passiivi
instruktiivi selvitettämän 
                           
                           
</pre></td>
								<td>&nbsp;&nbsp;&nbsp;</td>
								<td><pre> II INFINITIIVI

 inessiivi    selvittäessä
 instruktiivi selvittäen

 Passiivi
 inessiivi    selitettäessä






  IV INFINITIIVI

  nominatiivi  selvittäminen
  partitiivi   selvittämistä
     

  I PARTISIIPPI 
  aktiivi      selvittävä
  passiivi     selvitettävä

  II PARTISIIPPI 
  aktiivi      selvittänyt
  passiivi     selvitetty
</pre></td>
							</tr>
						</table>

					</div>
				</td>
			</tr></table>		</div>
		<div id="footer"><a href="http://www.oph.fi/"><img src="i/oph_logo_ymmarrasuomea.gif" width="157" height="35" alt="OPH" /></a></div>
	</div>
</body>
</html>
